【裁判字號】    96,訴,1200
【裁判日期】    970130
【裁判案由】    毒品危害防制條例
【裁判全文】
臺灣基隆地方法院刑事判決              96年度訴字第1200號
公  訴  人  臺灣基隆地方法院檢察署檢察官
被      告  丙○○
上列被告因毒品危害防制條例案件，經檢察官提起公訴（96年度
毒偵字第2843、2975號），因被告於準備程序中為有罪之陳述，
經本院合議庭裁定由受命法官獨任行簡式審判程序，判決如下：
    主  文
丙○○施用第一級毒品，累犯，處有期徒刑捌月，扣案之第一級
毒品海洛因壹包淨重零點零陸公克，併同無從與之完全析離之分
裝袋壹只，沒收銷燬之；又施用第一級毒品，累犯，處有期徒刑
捌月，扣案之第一級毒品海洛因貳包合計淨重零點壹陸公克，併
同無從與之完全析離之分裝袋貳只，均沒收銷燬之。應執行有期
徒刑壹年，扣案之第一級毒品海洛因參包，各為壹包淨重零點零
陸公克、貳包合計淨重零點壹陸公克，併同無從與之完全析離之
分裝袋參只，均沒收銷燬之。
    事實及理由
一、本件犯罪事實、證據及應適用之法條，除下列應予補充或更
    正外，其餘均詳如起訴書之記載（如附件）：(1)犯罪事實欄
    關於丙○○於本案前之施用毒品情形，補充更正為「丙○○
    前因施用第一級毒品海洛因，經臺灣士林地方法院以92年度
    毒聲字第 969號裁定送觀察、勒戒後，認有繼續施用毒品之
    傾向，經該院裁定令入戒治處所施以強制戒治，嗣停止強制
    戒治所餘戒治期間付保護管束，業於93年11月29日保護管束
    期滿，經台灣士林地方法院檢察署檢察官以94年度戒毒偵字
    第15號為不起訴處分」，(2)關於被告之前科補充為「丙○○
    前因違反麻醉藥品管例條例等案件，經法院裁定應執行有期
    徒刑7年8月，甫於96年 7月16日執行完畢，仍不知悔改」，
    (3)犯罪事實欄一倒數第6行「毛重0.3公克」更正為「淨重0.
    06公克（空包裝重0.25公克）」，(4)犯罪事實欄一倒數第2
    行「2包毛重0.6公克」更正為「2包合計淨重0.16公克（空
    包裝總重0.41公克），(5)證據補充「被告於本院中之自白、
    查獲現場及扣案毒品照片共 7幀」，(6)應適用之法條補充「
    被告施用海洛因前之持有犯行，為施用海洛因之犯行所吸收
    ，不另論罪。被告前因違反麻醉藥品管理條例案件，經法院
    裁定應執行有期徒刑7年8月確定，並於96年 7月15日執行完
    畢， 5年以內再故意犯本件有期徒刑以上之罪，為累犯，依
    刑法第47條第1項規定加重其刑」。
二、刑之酌科
    本院審酌被告犯罪之動機、曾有施用毒品之前科仍不知戒除
    ，惟其犯後坦承犯行、所犯乃戕害自己身心健康，尚未危及
    他人等一切情狀，量處如主文所示之刑，並定應執行刑。
三、沒收
    扣案之白色粉末3包（各為淨重0.06公克、2包合計淨重0.16
    公克），核屬毒品危害防制條例所明定列管之第一級毒品海
    洛因，有法務部調查局鑑定書 2紙在卷可佐，併同無法與之
    完全析離之分裝袋 3只，均應依毒品危害防制條例第18條第
    1項前段規定，宣告沒收併銷燬之。
四、據上論斷，應依刑事訴訟法第273條之1第1項、第299條第1
    項前段、第310條之2、第454條，毒品危害防制條例第10條
    第1項，第18條第1項，刑法第11條前段、第47條第1項、第
    51條第5款，判決如主文。
本案經檢察官乙○○到庭執行職務。
中    華    民    國    97    年    1    月    30     日
                  刑事第三庭法    官  鄭培麗
以上正本證明與原本無異。
對於本件判決如有不服，應於收受送達後10日內，向本院提出上
訴書狀，敘述上訴理由，上訴於臺灣高等法院，並按他造當事人
之人數附具繕本。「切勿逕送上級法院」
中    華    民    國    97    年    1    月    30     日
                            書 記 官  潘端典
附錄論罪法條：
毒品危害防制條例第10條
施用第一級毒品者，處 6 月以上 5 年以下有期徒刑。
施用第二級毒品者，處 3 年以下有期徒刑。
附件：
臺灣基隆地方法院檢察署檢察官起訴書
                                    96年度毒偵字第2843號
                                    96年度毒偵字第2975號
    被      告  丙○○  男  49歲（民國○○年○月○日生）
                        住臺北市○○區○○路二段23號
                        國民身份證統一編號：Ｚ000000000號
上列被告因違反毒品危害防制條例案件，已經偵查終結，認應提
起公訴，茲敘述犯罪事實及證據並所犯法條如下：
        犯罪事實
一、丙○○前因施用毒品案件，經臺灣士林地方法院裁定觀察勒
    戒後，因認有繼續施用毒品之傾向，由臺灣士林地方法院裁
    定強制戒治，於民國93年12月7日戒治期滿 ，經臺灣士林地
    方法院檢察署檢察官於94年1月5日，以94年度戒毒偵字第15
    號為不起訴處分確定。詎其仍未戒除毒癮，復基於施用第 1
    級毒品海洛因之犯意，分別於 （一）96年9月20日某時許，
    在其位於臺北市○○區○○路二段23號住處，以針筒注射之
    方式，施用第一級毒品海洛因 ，嗣於同日上午9時20分許，
    在基隆市○○路公車站前為警盤檢查獲，並扣得毒品海洛因
    1包毛重0.3公克。（二）96年11月19日上午10時許，在基隆
    市仁愛市場內之公共廁所，以針筒注射之方式，施用第一級
    毒品海洛因，嗣於同日下午3時50分許，在基隆市○○○路7
    號前為警盤檢查獲，並扣得毒品海洛因2包毛重0.6公克。上
    開2次查獲後均經其同意採尿送驗 ，結果均呈嗎啡陽性反應
    而悉上情。
二、案經基隆市警察局第一分局分別報告偵辦。
        證據並所犯法條
一、上揭事實，業據被告丙○○坦承不諱 ，且被告經警2次採集
    尿液後送驗結果係呈嗎啡之陽性反應，此有基隆市警察局第
    一分局偵辦毒品案件尿液檢體對照表及有台灣尖端先進生技
    醫藥股份有限公司濫用藥物檢驗報告各2份附卷可稽 ，堪信
    被告確於上揭時有施用毒品海洛因之事實，且上開當場查扣
    被告所持有之毒品海洛因3包可證 ，復有刑案資料查註紀錄
    表、法務部調查局鑑定書及毒品初步鑑驗報告單在卷足憑，
    是被告自白與事實相符，其犯嫌已堪認定。
二、核被告所為 ，係犯毒品危害防制條例第10條第1項之施用第
    一級毒品罪嫌 。其所犯上開2罪，犯意各別，行為互殊，請
    分論併罰。至扣案之毒品海洛因3包 ，請依毒品危害防制條
    例第18條第1項之規定宣告沒收並銷毀之。
三、依毒品危害防制條例第23條第2項、刑事訴訟法第251條第 1
    項提起公訴。
  此  致
臺灣基隆地方法院
中    華    民    國    96    年    12    月    14    日
                              檢察官  甲  ○  ○
本件正本證明與原本無異
中    華    民    國    96    年    12    月    18    日
                              書記官  鍾  惠  娟
附錄所犯法條：
毒品危害防制條例第10條第1項
    施用第一級毒品者，處 6 月以上 5 年以下有期徒刑。


司法院資訊處製作；財團法人民間司法改革基金會備份。
